【裁判字號】    92,上易,464
【裁判日期】    920327
【裁判案由】    竊盜
【裁判全文】
臺灣高等法院刑事判決                            九十二年度上易字第四六四號
    上  訴  人  臺灣桃園地方法院檢察署檢察官
    上  訴  人
    即  被  告  乙○○
右上訴人因被告竊盜案件，不服臺灣桃園地方法院九十一年度易字第二○六七號，中
華民國九十一年十二月十八日第一審判決（起訴案號：台灣桃園地方法院檢察署九十
一年度偵字第一七五二三號；移送併辦：同署九十一年偵字第一八八一二號）提起上
訴，本院判決如左：
    主  文
原判決撤銷。
乙○○共同連續攜帶兇器竊盜，未遂，累犯，處有期徒刑陸月，如易科罰金，以參佰
元折算壹日。
扣案之Ｙ字型套筒式六角扳手壹支沒收。
        事  實
一、乙○○曾有違反麻醉藥品管理條例等前科，其中違反肅清煙毒條例案件，經台灣
    桃園地方法院判處有期徒刑二年十月確定，並於民國九十年一月二日縮刑期滿。
    猶不知悔改，復意圖為自己不法之所有，並基於概括犯意，先於九十一年九月二
    十日下午五時許，與姓名年籍不詳綽號「阿豐」之成年男子共同基於犯意聯絡，
    由「阿豐」騎乘乙○○所有之ＲＦＰ─三七八號機車後載乙○○，至桃園縣大園
    鄉中正橋停車場內，由乙○○以客觀上足對人之生命、身體造成危害可供兇器使
    用之Ｙ字型套筒式六角扳手一把，著手竊取丙○○所有，扣帶勾於ＩＡＩ─五五
    九號機車座墊下之安全帽一頂，惟乙○○尚未得手，即為警查獲，並當場扣得乙○○所有之前開扳手一把；「阿豐」則趁隙逃逸。再於九十一年十月十六日九時
    許，在桃園縣桃園市○○路三二二號前，竊取甲○○所有之ＨＲ─七一四九號小
    客車內之新台幣一百七十五元，得手後，為路人徐建忠發覺，報警當場查獲，並
    扣得乙○○所有之起子、扳手等物。
二、案經桃園縣警察局大園分局報告臺灣桃園地方法院檢察署檢察官偵查起訴。
        理  由
一、訊據被告即上訴人乙○○於本院審理中雖矢口否認上開犯行，辯稱：第一次係一
    時好奇，乃觀看一下丙○○之安全帽而已；第二次則是前去甲○○小客車旁如廁
    ，卻遭誤會行竊等語。惟被告於九十一年九月二十日，與綽號「阿豐」成年男子
    共同以六角扳手一把，著手竊取被害人丙○○所有ＩＡＩ─五五九號機車座墊下
    之安全帽一頂，尚未得手，即為警查獲之犯行，業據被告於偵查、原審坦承不諱
    ，核與被害人丙○○指訴情節相符，並經證人即查獲警員丁嘉榮於偵查中證述屬
    實，復有贓物領據一紙在卷可稽。再扣案被告攜帶並用以犯案之Ｙ字型套筒式六
    角扳手，經原審當庭勘驗結果，長度約十二公分，為一鐵質之扳手，客觀上足對
    人之生命、身體造成危害，自屬可供兇器使用。又被告於警訊、偵查中均坦承九
    十一年十月十六日九時許，在桃園縣桃園市○○路三二二號前，竊取被害人甲○○所有之ＨＲ─七一四九號小客車內之新台幣一百七十五元，核與被害人甲○○
    指訴情節相符，並經證人徐建忠證述無誤，復有贓物領據一紙在卷為憑。按被害
    人、證人與被告均素不相識，自無任意一致誣指被告之可能，所稱被告行竊之事
    ，自屬可信。足見被告於本院翻異前詞，空言否認，顯係卸責之詞，不足採信。
    事證明確，被告犯行堪以認定。
二、核被告所為，係犯刑法第三百二十一條第二項、第一項第三款之加重竊盜未遂罪
    、第三百二十條第一項之竊盜罪。被告就加重竊盜未遂部分，與綽號「阿豐」成
    年男子間，有犯意聯絡及行為分擔，為共同正犯。被告先後二次所為，時間緊接
    ，犯罪構成要件相同，顯係基於概括犯意為之，應依連續犯規定論以連續加重竊
    盜未遂一罪論。查被告曾有違反麻醉藥品管理條例等前科，其中違反肅清煙毒條
    例案件，經台灣桃園地方法院判處有期徒刑二年十月確定，並於九十年一月二日
    縮刑期滿，有本院被告全國前案紀錄表一紙在卷可考。其於五年內再犯本件有期
    徒刑以上之罪，為累犯，應依刑法第四十七條之規定遞加重其刑。又被告已著手
    於犯罪之實行而不遂，應依刑法第二十六條前段規定減輕其刑，並先加而後減。
    公訴人就被告竊取被害人甲○○財物犯行雖未起訴，然與起訴部分有連續犯之裁
    判上一罪關係，為起訴效力所及，本院自得一併審理。
三、原審論罪科刑，固非無見。惟被告竊取被害人甲○○財物犯行，原審未及一併審
    理，尚有未洽。被告上訴，否認犯罪，固無可取；惟公訴人上訴，指摘及此，為
    有理由。原判決既有可議，自應由本院撤銷改判。爰審酌被告曾有多次前科，猶
    再為本件犯行，惡性非輕，同時參酌被告犯罪之動機、手段、所生之危害及犯後
    態度等一切情狀，量處如主文第二項所示之刑，並諭知易科罰金之折算標準。扣
    案之Ｙ字型套筒式六角扳手一支，為被告所有並供犯罪所用之物，併依刑法第三
    十八條第一項第二款宣告沒收。至被告第二次犯行扣案之扳手、起子等物，並無
    證據證明係供犯罪所用之物，故不宣告沒收。
據上論斷，應依刑事訴訟法第三百六十九條第一項前段、第三百六十四條、第二百九
十九條第一項前段，刑法第五十六條、第三百二十一條第二項、第一項第三款、第三
百二十條第一項、第四十七條、第四十一條第一項前段、第三十八條第一項第二款、
罰金罰鍰提高標準條例第二條，判決如主文。
本案經檢察官沈明彥到庭執行職務。
中      華      民      國      九十二      年      三      月    廿七  日
                                  臺灣高等法院刑事第十四庭
                                      審判長法  官  陳  祐  輔
                                            法  官  洪  昌  宏
                                            法  官  陳  國  文
右正本證明與原本無異。
不得上訴。
                                            書記官  蔡  棟  樑
中      華      民      國      九十二    年      三      月    廿七    日
附錄：本案論罪科刑法條全文
中華民國刑法第三百二十一條第二項、第一項第三款：
犯竊盜罪而有左列情形之一者，處六月以上、五年以下有期徒刑：
一  於夜間侵入住宅或有人居住之建築物、船艦或隱匿其內而犯之者。
二  毀越門扇、牆垣或其他安全設備而犯之者。
三  攜帶兇器而犯之者。
四  結夥三人以上而犯之者。
五  乘火災、水災或其他災害之際而犯之者。
六  在車站或埠頭而犯之者。
前項之未遂犯罰之。


司法院資訊處製作；財團法人民間司法改革基金會備份。
